臺灣苗栗地方法院刑事判決　　　　　　　 96年度訴字第573號
公　訴　人　臺灣苗栗地方法院檢察署檢察官
被　　　告　丁○○
　　　　　　　　　　號
　　　　　　　　　　（現於臺灣苗栗看守所羈押中）
指定辯護人　劉惠利律師
上列被告因違反毒品危害防制條例案件，經檢察官提起公訴（96
年度偵字第1616號），本院判決如下：
    主  文
丁○○犯如附表所示之罪，各處如附表所示之刑，應執行有期徒
刑貳拾年。未扣案之販賣毒品所得共新臺幣壹萬元沒收，如全部
或一部不能沒收時，以其財產抵償之。
　　犯罪事實
一、丁○○前因恐嚇取財、施用毒品案件，分別經法院判處有期
    徒刑7 月、5 月確定，應執行有期徒刑11月，於民國94年7
    月25日縮短刑期執行完畢（構成累犯）。
二、詎丁○○仍不知悔改，明知海洛因及安非他命分別為毒品危
    害防制條例第2 條第2 項第1 款、第2 款所規定之第一級毒
    品及第二級毒品，依法不得販賣，竟仍基於販賣第一級毒品
    海洛因及第二級毒品安非他命之犯意，以門號0000000000號
    行動電話（未扣案，已轉讓給友人陳君華）為接洽、聯繫販
    賣毒品之工具，於如附表所示時間，販賣如附表所示數量、
    價格之第一級毒品海洛因、第二級毒品安非他命予甲○○等
    人。
三、案經苗栗縣警察局竹南分局報請臺灣苗栗地方法院檢察署檢
    察官偵查後起訴。
    理  由
一、關於證據能力有無之決定：
（一）辯護人對於證人甲○○、戊○○、乙○○、己○○、丙○○於警詢之供述有所爭執，認屬被告以外之人於審判外之
      陳述，屬傳聞證據，無證據能力。經查：
    1.按被告以外之人（含共同被告）於司法警察官或司法警察
      調查中所為之陳述，除符合刑事訴訟法第159 條之2 或同
      法第159 條之3 之例外規定外，應屬傳聞證據，而不得作
      為證據，此觀刑事訴訟法第159 條第1 項、第159 條之2
      及第159 條之3 之規定自明。
    2.從而，證人甲○○、戊○○、乙○○、己○○、丙○○於
      警詢之證述，既均為被告以外之人於審判外之陳述，且查
      無刑事訴訟法第159 條之2 或同法第159 條之3 所規定之
      例外情形，是此部分之證述，應無證據能力。
（二）按被告以外之人於偵查中向檢察官所為陳述，除顯有不可
      信之情況者外，得為證據，同法第159 條之1 第2 項定有
      明文。偵查中對被告以外之人（包括證人、鑑定人、告訴
      人、被害人及共同被告等）所為之偵查筆錄，或被告以外
      之人向檢察官所提之書面陳述，性質上均屬傳聞證據。惟
      現階段刑事訴訟法規定檢察官代表國家偵查犯罪、實施公
      訴，依法其有訊問被告、證人及鑑定人之權，證人、鑑定
      人且須具結，而實務運作時，檢察官偵查中向被告以外之
      人所取得之陳述，原則上均能遵守法律規定，不致違法取
      供，其可信度極高，職是，被告以外之人前於偵查中已具
      結而為證述，除反對該項供述得具有證據能力之一方，已
      釋明「顯有不可信之情況」之理由外，不宜以該證人未能
      於審判中接受他造之反對詰問為由，即遽指該證人於偵查
      中之陳述不具證據能力。且所謂不可信之情況，法院應審
      酌被告以外之人於陳述時之外在環境及情況，例如：陳述
      時之心理狀況、有無受到外力干擾等，以為判斷之依據。
      從而，證人戊○○、乙○○、己○○等人於檢察官訊問時
      ，係以證人之身分陳述，經告以具結義務及偽證處罰後，
      於命證人朗讀結文後具結，其係於負擔偽證罪之處罰心理
      下證述，並以具結擔保其供述之真實性，又無受其他不當
      外力干擾之情形，其未曾提及檢察官在偵查時有不法取供
      之情形，依上揭說明，其於偵查中之證言，自具有證據能
      力，依刑事訴訟法第159 條之1 第2 項之規定，得為證據
      。
（三）另本案係經苗栗縣警察局竹南分局依據臺灣苗栗地方法院
      檢察署檢察官核發之通訊監察書，對被告所使用之門號00
      00000000號行動電話門號而為截收、監聽、錄音等，此有
      通訊監察書、通訊監察書電話表及通訊監察譯文表等附卷
      可憑。經核被告所涉犯之販賣第一、二級毒品罪，分別係
      最輕本刑為無期徒刑、7 年以上有期徒刑之罪，且該等犯
      罪類型之犯罪過程多係透過電話通聯並以代號、暗碼等隱
      晦方式暗中進行，其犯罪結果係將毒品流入市面，戕害不
      特定國人之身心健康甚鉅，自屬危害社會秩序情節重大，
      而有相當理由可信犯罪嫌疑人之通訊內容與涉案情節有關
      ，且難以其他方法蒐集或調查證據者，又監聽過程中尚查
      無任何不法或不當侵害人權保障之情事，自屬符合通訊保
      障及監察法第5 條第1 項第1 款、第2 項之規定，並無任
      何違背法定程序之處。再被告自警詢、偵訊以迄於本院審
      理時，均坦承上開行動電話門號確實為其本人所持用乙節
      ，而對本院提示對被告不利之通訊監察譯文內容片段，被
      告及其辯護人當清楚知悉該等通訊監察譯文中對被告不利
      部分之具體內容為何，因通訊監察過程既已符合法定程序
      ，而該等通訊監察譯文復經法院踐行證據調查程序，則該
      等譯文堪認有證據能力。
二、認定犯罪事實所根據之證據及理由：
（一）被告於警詢、偵訊、本院審理中供認使用門號0000000000
      號行動電話等語明確（見96年度偵字第1616號卷第5 頁背
      面、第80至第81頁；本院卷一第40至第41頁）。
（二）證人即如附表所示甲○○等人分別於偵訊、本院審理時證
      述向被告購買第一級毒品海洛因、第二級毒品安非他命之
      情節等語明確（詳見附表證據名稱欄所示）。
（三）有關證人甲○○等人如何向被告購買第一級毒品海洛因、
      第二級毒品安非他命之經過，亦有被告所使用之門號0000
      000000號行動電話通訊監察譯文附卷可佐（詳見附表證據
      名稱欄所示）。
（四）綜上所述，本案事證明確，被告丁○○販賣第一級毒品海
      洛因、第二級毒品安非他命犯行，應堪認定。
三、對於被告辯解，本院之判斷：
    訊據被告固承認於95年4 、5 月間起至95年9 月13日止使用
    門號0000000000號行動電話與他人聯繫無誤（見本院卷一第
    41頁），惟矢口否認有何販賣第一級毒品海洛因、第二級毒
    品安非他命犯行，辯稱：不認識甲○○，與戊○○、乙○○
    、己○○、丙○○為朋友關係，除了曾經請戊○○吸安非他
    命外，從來不曾拿毒品給甲○○、乙○○、己○○、丙○○
    云云。然查：
（一）依證人甲○○於本院審理中證稱：「通訊監察譯文是我的
      通訊內容，譯文都是實在」、「95年8 月27日我有以0000
      000000號行動電話打給丁○○跟他買毒品」、「我本身有
      僵直性脊椎炎，之前有遇到同學，同學看我很痛，跟我建
      議，我（當時）不知道他叫丁○○，我知道他叫內褲（臺
      語），我同學建議拿1 千元，我就跟丁○○拿1 千元海洛
      因」、「地點是在頭份鎮○○路義民廟」、「（數量）是
      以1 千元買1 包」、「是丁○○說叫1 個女的拿給我」、
      「我跟丁○○沒有仇恨過節或金錢糾紛」等語（見本院卷
      一第171 至第172 頁、174 頁），核與通訊監察譯文中證
      人甲○○與被告之對話內容一致（見96年度偵字第1616號
      卷第12頁）。
（二）依證人戊○○於本院審理中證稱：「通訊監察譯文之內容
      實在」、「95年8 月28日我有以0000000000號行動電話打
      給丁○○跟他買海洛因、安非他命」、「我先跟他約在慈
      惠醫院，後來約在竹野便當那邊」、「各買安非他命1 包
      1 千元，海洛因1 包1 千元」、「95年9 月2 日有跟丁○○買安非他命」、「購買2 包共2 千元」、「約定地點是
      御和園汽車旅館」、「這次也是我以上開行動電話打給丁○○」、「我確認這兩次接電話的人都是丁○○，他的聲
      音就是這樣，之前打給他都是他接的」、「95年8 月28日
      在竹野便當那次，是丁○○跟他朋友開車來，95年9 月2
      日在御和園那次，是丁○○本人來，都是他本人將毒品交
      給我」、「我跟丁○○沒有仇恨過節或金錢糾紛」等語（
      見本院卷一第157 至第160 頁），核與證人戊○○於偵查
      中證述之情節相符（見96年度偵字第1616號卷第56頁以下
      ），並與通訊監察譯文中證人戊○○與被告之對話內容一
      致（見96年度偵字第1616號卷第16至第17頁）。
（三）依證人乙○○於本院審理中證稱：「通訊監察譯文之內容
      實在，是我講話的內容沒錯」、「95年9 月7 日我有以家
      裡電話000000000 號打給丁○○跟他買毒品」、「我打電
      話給他，我說要1 千元海洛因，他叫我去尖山之酒國英雄
      小吃店等，我到7-11我打電話給他，我說我人已經到了，
      我騎機車去，他在車子裡面，我錢交給他，他拿1 包1 千
      元的海洛因給我」、「因為我本身沒有手機，所以到尖山
      國小附近，我有用公共電話打給他說我到了」、「因為丁○○跟我講尖山國小，我說尖山國小在哪邊，他說是十字
      路口，我在市○○○路口打電話，我說我人到十字路口，
      他說不是，直直來有個磁磚，那裡7-11有電話，我在那裡
      打電話，他說酒國小吃店，車子停在那邊，他叫我往前騎
      在那邊等他」、「95年9 月7 日我跟丁○○購買1 千元海
      洛因1 包，約在竹南鎮酒國小吃店，當時是丁○○本人將
      海洛因交給我」、「我跟丁○○沒有仇恨過節或金錢糾紛
      」等語（見本院卷一第163 至第164 頁、第167 至第169
      頁），核與證人乙○○於偵查中證述之情節相符（見96年
      度偵字第1616號卷第52至第53頁），並與通訊監察譯文中
      證人乙○○與被告之對話內容一致（見96年度偵字第1616
      號卷第21頁）。
（四）依證人己○○於本院審理中證稱：「95年8 月29日、95年
      9 月5 日通訊監察譯文，是我的通話內容沒錯」、「95年
      9 月5 日我有打電話給丁○○購買毒品，是我跟我先生丙○○一起去」、「當天我先生叫我跟丁○○講各買一半，
      就是安非他命5 百，海洛因5 百」、「地點我知道就大溪
      地、義民廟那邊這兩個地方」、「有時我先生叫我在門外
      等，像大溪地，義民廟那邊我先生就上丁○○的車，所以
      我不清楚，電話是我打沒錯，但是有時我先生把我支開，
      叫我離開，回來時我知道他身上有毒品」、「我有跟丁○○通電話，因為事後有時他說他沒有東西，要跟朋友調，
      我跟我先生一起去，他有無交給我先生我不清楚，只是有
      時我看到我先生回來身上有東西」、「我跟丁○○沒有仇
      恨過節或金錢糾紛」等語（見本院卷一第184 至第185 頁
      、第187 至第188 頁），參以證人己○○於偵查中證述：
      「95年8 月29日我有用0000000000號行動電話撥給丁○○
      」、「通話內容中半個是代表半個安非他命、半個海洛因
      」、「通話內容說一半、一半是代表安非他命、海洛因各
      5 百元」、「通話內容說一樣是1 張是代表加起來1 千元
      」、「丁○○說男女這樣的意思是，男的是安非他命，女
      的是海洛因」、「那天是約在大溪地遊藝場的4 樓」、「
      95年9 月25日我有用000000000 號電話撥給丁○○」、「
      丁○○在電話中說粗的1 個是代表安非他命1 千元，細的
      是指海洛因」、「他叫我去頭份中正路的義民廟等」、「
      電話中我跟他說一半、一半是指安非他命、海洛因各5 百
      元」等語（見96年度偵字第1616號卷第49頁以下），則綜
      合觀察證人己○○於審理及偵查中之證述，可認與通訊監
      察譯文中證人己○○與被告之對話內容一致（見96年度偵
      字第1616號卷第16至第17頁）。
（五）依證人丙○○於本院審理中證稱：「95年9 月6 日、95年
      9 月7 日通訊監察譯文之內容我聽的懂，是我講話的內容
      沒錯」、「000000000 是家裡的電話，0000000000號行動
      電話是我太太己○○的名字，但是我們兩人共同使用」、
      「我的確有打電話給丁○○買毒品沒錯，但幾月幾日我忘
      了」、「監聽譯文中我講一半一半的意思是五百元安非他
      命、五百元海洛因」、「是丁○○將安非他命及海洛因拿
      給我」、「地點不知道是在我家巷口或義民廟或大溪地4
      樓或哪個地方」、「95年9 月6 日、95年9 月7 日這兩次
      ，我有打電話給他這樣講沒錯，也有拿到安非他命、海洛
      因，但是我忘了有無拿錢給他，若是沒有錢的話，就會從
      他欠我的5 萬元裡面扣，這兩次都是丁○○親自把毒品拿
      給我」、「我跟丁○○買海洛因、安非他命，有時給現金
      ，有時從5 萬元裡面抵扣」、「我跟丁○○除5 萬元欠款
      外，沒有其他糾紛」等語（見本院卷一第179 至第183 頁
      ），核與通訊監察譯文中證人丙○○與被告之對話內容一
      致（見96年度偵字第1616號卷第31至第32頁）。
（六）是觀察證人甲○○、戊○○、乙○○、己○○、丙○○之
      前開證述，可見其等證述之內容，就其等向被告購買海洛
      因、安非他命之聯繫方法、時間、地點、數量、價格、收
      受毒品及付款之方式，及有關交易過程前後，被告之交通
      方式、行經路線等細節，與其等通訊監察譯文之內容均相
      互符合，並無矛盾之處。況且，被告亦自承除不認識證人
      甲○○外，與其他證人均相熟識，甚至與證人戊○○為好
      朋友，與證人乙○○為相交10、20年之好朋友，與證人丙○○、己○○夫妻為認識10幾年之好朋友，且被告亦稱與
      證人甲○○、戊○○、乙○○、己○○、丙○○，並無仇
      恨過節或金錢糾紛（見本院卷一第40頁以下）。則上開證
      人等人既與被告多有交情，彼此之間又無過節糾紛，實無
      甘冒破壞彼此感情並擔負偽證罪嫌而誣陷被告之必要，足
      認上開證人等人之證詞為真實，堪以採信。
（七）辯護意旨雖以證人戊○○、乙○○之通訊監察譯文內容並
      無提到毒品之價金及議價，故認不能僅憑證人戊○○、乙○○之證述即論處被告此部分販賣海洛因、安非他命之罪
      等語。然查，販賣毒品係重大違法行為，非可公然為之，
      且有其獨特之販售通路及管道，復無公定價格，容易增減
      分裝之份量，而每次買賣之價量，可能隨時依雙方關係深
      淺、資力、需求量及對行情之認知、來源是否充裕、查緝
      鬆嚴、購買者被查獲時供述購買對象之可能風險評估等，
      而異其標準，非可一概而論。況且，該等犯罪類型之犯罪
      過程多係透過電話通聯並以代號、暗碼等隱晦方式暗中進
      行，而證人戊○○、乙○○復於偵查、審理中明確證述該
      代號、暗碼之實際代表意義，其中即有1 張細的代表1千
      元之海洛因、2 張粗的代表2 千元安非他命等語（見96年
      度偵字第1616號卷第52頁以下、本院卷一第156 頁以下）
      ，足認該通訊監察譯文內容所示，即為被告分別與證人戊○○、乙○○進行毒品交易之過程無誤。
（八）辯護意旨另以證人乙○○、己○○、丙○○於偵查、審理
      中之證述，部分有所出入，與通訊監察譯文不符，而認該
      等證人之證詞不足採信等語。然查，證人之證詞，屬供述
      證據之一種，而供述證據具有其特殊性，與物證或文書證
      據具有客觀性及不變性並不相同。蓋人類對於事物之注意
      及觀察，有其能力上之限制，未必如攝影機或照相機般，
      對所發生或經歷的事實能機械式無誤地捕捉，亦未必能洞
      悉事實發生過程之每一細節及全貌。且常人對於過往事物
      之記憶，隨時日之間隔而漸趨模糊或失真，自難期其如錄
      影重播般地將過往事物之原貌完全呈現。此外，因個人教
      育程度、生活經驗、語言習慣之不同，其表達意思之能力
      與方式，亦易產生差異。故供述證據每因個人觀察角度、
      記憶能力、表達能力、誠實意願、嚴謹程度及利害關係之
      不同，而有對相同事物異其供述之情形發生，而其歧異之
      原因，未必絕對係出於虛偽所致。是以證人之證詞，遇有
      前後不一，或彼此互相齟齬之情形，法院應就其全盤供述
      之意旨，佐以卷內證據為綜合判斷，並依據經驗法則及論
      理法則，詳予剖析其供述異、同之情形，調查其他必要之
      證據，以去瑕存真，定其取捨，若足認其關於基本事實之
      陳述，果於真實性無礙時，即非不得予以採信。從而，證
      人乙○○之證述中，即其於95年9 月7 日向被告購買1 千
      元海洛因1 包，雙方約在苗栗縣竹南鎮酒國小吃店見面之
      經過，其中有關證人乙○○到底有無他人陪同前往與被告
      會面乙節，似與通訊監察譯文有所出入，然而，有關本次
      毒品交易之重要情節，如購買海洛因之聯繫方法、時間、
      地點、數量、價格、收受毒品及付款之方式等，證人乙○○於偵查、本院審理中均已證述明確，且與通訊監察譯文
      均相符合，揆諸上開說明，尚難僅憑證人乙○○之證述於
      細節部分有所出入，即認其證詞全不可採信。另外，證人
      丙○○、己○○2 人之證述，對於到底係誰主動與被告聯
      繫購買毒品乙節，互核有所出入，然而，其2 人既為夫妻
      ，購買毒品亦非正大光明之事，難免不互相迴護，況且，
      依附表所示，其2 人分別或共同向被告購買毒品計有4 次
      ，且時間均集中在95年8 月29日至95年9 月7 日之間，則
      其2 人此部分因記憶有所混淆，導致證詞有所出入，亦非
      不可理解之事，揆諸上開說明，亦不得僅憑該細節部分有
      所瑕疵，即認其2 人之證詞全不可採信。
（九）辯護意旨復以本件既為被告涉嫌販賣毒品之案件，但並無
      查獲任何毒品或現金扣案，亦無其他相關物證，故認不得
      僅憑證人之證述與通訊監察譯文，而論處被告販賣海洛因
      、安非他命之罪等語。然查，偵辦販賣毒品之案件，本不
      不以查獲毒品或現金為必要，實際上，依偵查實務之運作
      ，因販賣毒品係重大違法行為，非可公然為之，且有其獨
      特之販售通路及管道，多半皆以透過電話通聯並以代號、
      暗碼等隱晦方式暗中進行，故未能查獲毒品、現金或電子
      秤、分裝杓、夾鏈帶等相關物證之案件，亦所在多有。況
      且，本件乃警方事後根據監聽譯文循線查證而破獲，查證
      當時相關毒品交易早已完成，實難扣得相關物證，尚不得
      以此為被告有利之認定。
（十）綜上所述，被告之辯解，或與經驗法則有違，或與事實不
      符，尚難憑採。本件事證明確，被告販賣第一級毒品海洛
      因、第二級毒品安非他命之犯行，足堪認定。
四、論罪科刑的理由：
（一）按海洛因、安非他命分別為毒品危害防制條例第2 條第2
      項第1 款、第2 款規定之第一級、第二級毒品，核被告所
      為，係犯毒品危害防制條例第4 條第1 項販賣第一級毒品
      罪（附表編號一至二、四至八所示之犯行）、第4 條第2
      項販賣第二級毒品罪（附表編號二至三、五至八所示之犯
      行）。被告為販賣第一級毒品海洛因、第二級毒品安非他
      命而持有海洛因、安非他命之低度行為，應為販賣之高度
      行為所吸收，均不另論罪。
（二）被告就附表編號一所示之犯行，係透過姓名、年籍不詳之
      不知情成年女子交付海洛因之方式，販賣海洛因予甲○○
      ，應論以間接正犯。
（三）被告所犯如附表所示之8 罪，犯意有別，行為互殊，應予
      分論併罰。
（四）又被告於附表編號二、編號五至八，所為販賣第一級毒品
      海洛因及販賣第二級毒品安非他命之犯行，係一行為而同
      時觸犯二罪名，為想像競合犯之裁判上一罪關係，應依刑
      法第55 條 之規定，從一重之販賣第一級毒品罪論處。
（五）被告有如犯罪事實欄一所載罪刑執行情形，有臺灣高等法
      院被告前案紀錄表在卷可按，其受有期徒刑執行完畢後，
      5 年以內故意再犯本件有期徒刑以上之罪，為累犯，應依
      刑法第47條規定加重其刑，然附表編號一至二、四至八所
      載之販賣第一級毒品罪，依毒品危害防制條例第4 條第1
      項之規定，其法定刑為死刑或無期徒刑，處無期徒刑者，
      得併科新臺幣1 千萬元以下罰金，而依刑法第64條第1 項
      、第65條第1 項規定，法定刑為死刑及無期徒刑部分，不
      得加重，是僅就罰金刑部分予以加重，併此敘明。
（六）關於適用刑法第59條減輕其刑之說明：
    1.刑法第59條規定：犯罪之情狀顯可憫恕，認科以最低度刑
      仍嫌過重者，得酌量減輕其刑。立法理由中指出：本條所
      謂「犯罪之情狀可憫恕」，自係指裁判者審酌刑法第57條
      各款所列事項以及其他一切與犯罪有關之情狀之結果，認
      其犯罪足堪憫恕者而言。又最高法院70年度第6 次刑事庭
      會議決議亦表示：刑法第59條規定，犯罪之情狀可憫恕者
      ，得酌量減輕其刑，同法第57條規定，科刑時應審酌一切
      情狀，尤應注意左列事項（共10款）為科刑重輕之標準，
      兩條適用上固有區別，惟所謂「犯罪之情狀」與「一切情
      形」云云，並非有截然不同之領域，於裁判上酌減其刑時
      ，應就犯罪一切情狀（包括第57條所列舉之10款事項），
      予以全盤考量，審酌其犯罪有無可憫恕之事由（即判例所
      稱有特殊之原因與環境等等，在客觀上足以引起一般同情
      ，以及宣告法定低度刑，是否猶嫌過重），以為判斷。故
      適用第59條酌量減輕其刑時，並不排除第57條所列舉10款
      事由之審酌，惟其程度應達於確可憫恕，始可予以酌減。
    2.經查：被告所犯販賣第一級毒品部分之犯行，法定刑為死
      刑、無期徒刑，惟其販賣次數僅有7 次，且實際獲得利益
      僅5000元，其所生危害及所獲利益，與一般販毒者動輒販
      賣上百、上千公克之中、大盤商相比，惡性顯然較輕，倘
      不問被告販賣毒品之次數、數量及獲利，一律處以法定刑
      最低本刑無期徒刑，無異鼓勵販毒之人，從事大量毒品之
      販賣，顯非毒品危害防制條例遏止毒品氾濫之立法本旨。
      從而，本院認被告犯罪之情狀在客觀上足以引起一般同情
      ，即予宣告法定最低刑度無期徒刑，猶嫌過重且失之苛酷
      ，爰依刑法第59條規定，酌量減輕其刑。又本案被告就得
      併科罰金刑部分同時有上開刑之加重及減輕事由，依刑法
      第71條第1 項、第70條之規定，先加後減之。
（七）量刑理由之說明：
      爰審酌被告有施用毒品之前案紀錄，有臺灣高等法院被告
      前案紀錄表附卷可稽，其明知毒品對人體健康戕害甚鉅，
      仍多次販賣毒品予他人以牟利，犯罪情節非輕，且其犯後
      否認犯行，毫無坦承悔過之具體表現，浪費有限之司法資
      源，故公訴人向本院具體求處定應執行無期徒刑，固非無
      見，惟念及被告販賣毒品數量、金額並非甚鉅，販賣所得
      共1 萬元，相較於一般販毒之中、大盤商動輒上百甚至上
      千公克販賣毒品之量及賺取鉅額利益而言，被告犯行情節
      尚非惡劣嚴重，併參酌其生活狀況、品行、智識程度、犯
      罪之動機、目的、手段、所生危害等一切情狀，認公訴人
      之求刑尚屬過重，爰分別量處主文所示之刑，並定應執行
      之刑，以資懲儆，並符罪刑相當原則。
（八）沒收部分：
    1.查本案被告所使用之門號為0000000000號行動電話（不含
      其內之SIM 卡），係被告丁○○供聯絡販賣毒品所使用之
      工具，已如前所認定，然已轉讓給友人陳君華（見96年度
      偵字第1616號卷第5 頁背面），被告現已非所有權人，爰
      不宣告沒收。至上述行動電話內之SIM 卡應屬電信公司所
      有，申請人僅因承租門號而取得使用權，非被告所有之物
      ，亦不得宣告沒收，併此敘明。
    2.又被告販賣第一級、第二級毒品所得之利益，共計得款1
      萬元（本院採最有利於被告之認定即最低金額及次數，詳
      見附表所示），屬犯罪所得之財物，應依毒品危害防制條
      例第19條第1 項規定宣告沒收，如全部或一部不能沒收時
      ，以其財產抵償之。
    3.按毒品危害防制條例第19條第1 項規定，犯販賣毒品罪者
      ，其犯罪所得之財物均沒收之，係採義務沒收主義。故販
      賣毒品所得之對價，不問其中成本若干，利潤多少，均應
      全部諭知沒收，貫徹政府查禁煙毒之決心，以符立法本旨
      （最高法院91年台上字第2419號判決意旨參照）。本案中
      被告因販賣第一級毒品海洛因、第二級毒品安非他命所得
      共1 萬元，雖未經扣案，仍應依毒品危害防制條例第19條
      第1 項之規定，併予諭知沒收，如全部或一部不能沒收時
      ，以被告之財產抵償之。
五、應適用法律依據：
（一）刑事訴訟法第299條第1項前段。
（二）毒品危害防制條例第4 條第1項、2 項、第19條第1 項。
（三）刑法第11條前段、第47條第1 項、第55條、第59條、第51
      條第5 、9 、10款。
本案經檢察官蕭慶賢到庭執行職務。
中　　華　　民　　國　　96　　年　　11　　月　　7   日
                  刑事第二庭  審判長法　官  楊清益
                                    法  官  林靜雯
                                    法  官  魏宏安
以上正本證明與原本無異。
如不服本判決，應於判決送達後10日內向本院提出上訴狀（應抄
附繕本），其未敘述上訴理由者，應於上訴期間屆滿後20日內補
提理由書狀於本院，上訴於臺灣高等法院臺中分院。告訴人或被
害人如對於本判決不服者，應具備理由請求檢察官上訴，其上訴
期間之計算係以檢察官收受判決正本之日期為準。
                                    書記官  廖鳳美
中　　華　　民　　國　　96　　年　　11　　月　　7 　　日
附表：
 ┌──┬───┬──────┬─────┬───────┬───┬──────┬─────┬─────┐
 │編號│對象  │時間        │地點      │販毒方式      │數量及│證據名稱    │所犯罪名、│宣告刑    │
 │    │      │            │          │              │販毒所│            │法條      │          │
 │    │      │            │          │              │得    │            │          │          │
 ├──┼───┼──────┼─────┼───────┼───┼──────┼─────┼─────┤
 │ 一 │甲○○│95年8 月27日│苗栗縣頭份│甲○○以其持用│海洛因│1.被告與施奉│毒品危害防│販賣第一級│
 │    │      │            │鎮○○路義│之0000000000號│1 包計│　孟之通訊監│制條例第4 │毒品，累犯│
 │    │      │            │民廟      │行動電話撥打張│1 仟元│　察譯文（見│條第1項。 │，處有期徒│
 │    │      │            │          │亮程所持用之09│。販毒│  96年度偵字│          │刑拾伍年陸│
 │    │      │            │          │00000000號行動│所得計│　第1616號卷│          │月。因販賣│
 │    │      │            │          │電話，並於同日│1 仟元│　第12頁）。│          │第一級毒品│
 │    │      │            │          │晚上11時50分許│。    │2.證人甲○○│          │所得之新臺│
 │    │      │            │          │由丁○○透過姓│      │　於本院審理│          │幣壹仟元沒│
 │    │      │            │          │名、年籍不詳之│      │　中之證述（│          │收之，如全│
 │    │      │            │          │不知情成年女子│      │　見本院卷第│          │部或一部不│
 │    │      │            │          │交付海洛因之方│      │　170 頁以下│          │能沒收時，│
 │    │      │            │          │式，販賣海洛因│      │　）。      │          │以其財產抵│
 │    │      │            │          │予甲○○。    │      │            │          │償之。    │
 ├──┼───┼──────┼─────┼───────┼───┼──────┼─────┼─────┤
 │ 二 │戊○○│95年8 月28日│苗栗縣頭份│戊○○以其持用│海洛因│1.被告與黃淑│毒品危害防│販賣第一級│
 │    │      │            │鎮○○路竹│之0000000000號│、安非│  芬之通訊監│制條例第4 │毒品，累犯│
 │    │      │            │野便當店附│行動電話撥打張│他命各│　察譯文（見│條第1 項、│，處有期徒│
 │    │      │            │近        │亮程所持用之09│1 小包│  96年度偵字│第2項。   │刑拾伍年陸│
 │    │      │            │          │00000000號行動│，各計│　第1616號卷│          │月。因販賣│
 │    │      │            │          │電話，於左列地│1 仟元│　第16頁）。│          │第一級毒品│
 │    │      │            │          │點由丁○○販賣│。販毒│2.證人戊○○│          │、第二級毒│
 │    │      │            │          │海洛因、安非他│所得總│　於偵訊時之│          │品所得共新│
 │    │      │            │          │各計1 包，各計│計2 仟│　證述（見同│          │臺幣貳仟元│
 │    │      │            │          │1仟元。       │元。  │　上偵卷第56│          │沒收之，如│
 │    │      │            │          │              │      │　頁）。    │          │全部或一部│
 │    │      │            │          │              │      │3.證人戊○○│          │不能沒收時│
 │    │      │            │          │              │      │　於本院審理│          │，以其財產│
 │    │      │            │          │              │      │　中之證述（│          │抵償之。  │
 │    │      │            │          │              │      │　見本院卷第│          │          │
 │    │      │            │          │              │      │　157 頁以下│          │          │
 │    │      │            │          │              │      │　）。      │          │          │
 │    │      │            │          │              │      │            │          │          │
 ├──┼───┼──────┼─────┼───────┼───┼──────┼─────┼─────┤
 │ 三 │戊○○│95年9 月2 日│苗栗縣竹南│戊○○以上開行│安非他│1.被告與黃淑│毒品危害防│販賣第二級│
 │    │      │            │鎮御和園汽│動電話撥打張亮│命共2 │  芬之通訊監│制條例第4 │毒品，累犯│
 │    │      │            │車旅館119 │程前揭電話聯繫│小包，│　察譯文（見│條第2 項。│，處有期徒│
 │    │      │            │號        │，在左列地點，│共2 仟│  96年度偵字│          │刑柒年陸月│
 │    │      │            │          │由丁○○販賣2 │元。販│　第1616號卷│          │。因販賣第│
 │    │      │            │          │千元安非他命2 │毒所得│　第17頁）。│          │二級毒品所│
 │    │      │            │          │小包予戊○○。│總計2 │2.證人戊○○│          │得之新臺幣│
 │    │      │            │          │              │仟元。│　於偵訊時之│          │貳仟元沒收│
 │    │      │            │          │              │      │　證述（見同│          │之，如全部│
 │    │      │            │          │              │      │　上偵卷第56│          │或一部不能│
 │    │      │            │          │              │      │　頁以下）。│          │沒收時，以│
 │    │      │            │          │              │      │3.證人戊○○│          │其財產抵償│
 │    │      │            │          │              │      │　於本院審理│          │之。      │
 │    │      │            │          │              │      │　中之證述（│          │          │
 │    │      │            │          │              │      │　見本院卷第│          │          │
 │    │      │            │          │              │      │　157 頁以下│          │          │
 │    │      │            │          │              │      │　）。      │          │          │
 │    │      │            │          │              │      │            │          │          │
 ├──┼───┼──────┼─────┼───────┼───┼──────┼─────┼─────┤
 │ 四 │乙○○│95年9 月7 日│苗栗縣竹南│乙○○以03768 │海洛因│1.被告與范瑞│毒品危害防│販賣第一級│
 │    │      │            │鎮公館里酒│1625號住家電話│1 小包│  嬌之通訊監│制條例第4 │毒品，累犯│
 │    │      │            │國小吃店  │及000000000 號│計1 仟│　察譯文（見│條第1項。 │，處有期徒│
 │    │      │            │          │公用電話撥打張│元。販│　96年度偵字│          │刑拾伍年陸│
 │    │      │            │          │亮程前揭電話聯│毒所得│　第1616號卷│          │月。因販賣│
 │    │      │            │          │繫，而在左列地│計1 仟│　第21頁）。│          │第一級毒品│
 │    │      │            │          │點，由丁○○販│元。  │2.證人乙○○│          │所得之新臺│
 │    │      │            │          │賣1 千元海洛因│      │　於偵訊時之│          │幣壹仟元沒│
 │    │      │            │          │1 小包予乙○○│      │　證述（見同│          │收之，如全│
 │    │      │            │          │。            │      │　上偵卷第52│          │部或一部不│
 │    │      │            │          │              │      │　頁至第53頁│          │能沒收時，│
 │    │      │            │          │              │      │　）。      │          │以其財產抵│
 │    │      │            │          │              │      │3.證人乙○○│          │償之。    │
 │    │      │            │          │              │      │　於本院審理│          │          │
 │    │      │            │          │              │      │　中之證述（│          │          │
 │    │      │            │          │              │      │　見本院卷第│          │          │
 │    │      │            │          │              │      │　162 頁以下│          │          │
 │    │      │            │          │              │      │　）。      │          │          │
 │    │      │            │          │              │      │            │          │          │
 │    │      │            │          │              │      │            │          │          │
 ├──┼───┼──────┼─────┼───────┼───┼──────┼─────┼─────┤
 │ 五 │己○○│95年8月29日 │苗栗縣頭份│由己○○以0986│海洛因│1.被告與廖秀│毒品危害防│販賣第一級│
 │    │      │            │鎮大溪地遊│082757號行動電│、安非│　珍之通訊監│制條例第4 │毒品，累犯│
 │    │      │            │藝場4樓   │話撥打丁○○前│他命各│　察譯文（見│條第1 項、│，處有期徒│
 │    │      │            │          │揭電話聯繫，在│1 小包│  96年度偵字│第2項。   │刑拾伍年陸│
 │    │      │            │          │左列地點由張亮│，各5 │　第1616號卷│          │月。因販賣│
 │    │      │            │          │程各以500 元之│佰元。│　第26頁）。│          │第一級毒品│
 │    │      │            │          │代價販賣海洛因│販毒所│2.證人己○○│          │、第二級毒│
 │    │      │            │          │及安非他命各1 │得總計│　於偵訊時之│          │品所得共新│
 │    │      │            │          │小包予己○○。│1 仟元│　證述（見同│          │臺幣壹仟元│
 │    │      │            │          │              │。    │　上偵卷第49│          │沒收之，如│
 │    │      │            │          │              │      │　頁至51頁）│          │全部或一部│
 │    │      │            │          │              │      │　。        │          │不能沒收時│
 │    │      │            │          │              │      │3.證人己○○│          │，以其財產│
 │    │      │            │          │              │      │　於本院審理│          │抵償之。  │
 │    │      │            │          │              │      │　中之證述（│          │          │
 │    │      │            │          │              │      │　見本院卷第│          │          │
 │    │      │            │          │              │      │　183 頁以下│          │          │
 │    │      │            │          │              │      │　）。      │          │          │
 │    │      │            │          │              │      │            │          │          │
 ├──┼───┼──────┼─────┼───────┼───┼──────┼─────┼─────┤
 │ 六 │己○○│95年9月5日  │苗栗縣頭份│由己○○以0375│海洛因│1.被告與廖秀│毒品危害防│販賣第一級│
 │    │      │            │鎮○○路義│97963號住家電 │、安非│　珍之通訊監│制條例第4 │毒品，累犯│
 │    │      │            │民廟      │話及0000000000│他命各│　察譯文（見│條第1 項、│，處有期徒│
 │    │      │            │          │行動電話撥打張│1 小包│  96年度偵字│第2項。   │刑拾伍年陸│
 │    │      │            │          │亮程前揭電話聯│，各5 │　第1616號卷│          │月。因販賣│
 │    │      │            │          │繫，在左列地點│佰元。│　第25頁）。│          │第一級毒品│
 │    │      │            │          │由丁○○各以50│販毒所│2.證人己○○│          │、第二級毒│
 │    │      │            │          │0元之代價販賣 │得總計│　於偵訊時之│          │品所得共新│
 │    │      │            │          │海洛因及安非他│1 仟元│　證述（見同│          │臺幣壹仟元│
 │    │      │            │          │命各1 小包予廖│。    │　上偵卷第49│          │沒收之，如│
 │    │      │            │          │秀珍。        │      │  至51頁）。│          │全部或一部│
 │    │      │            │          │              │      │3.證人己○○│          │不能沒收時│
 │    │      │            │          │              │      │　於本院審理│          │，以其財產│
 │    │      │            │          │              │      │　中之證述（│          │抵償之。  │
 │    │      │            │          │              │      │　見本院卷第│          │          │
 │    │      │            │          │              │      │　183 頁以下│          │          │
 │    │      │            │          │              │      │　）。      │          │          │
 │    │      │            │          │              │      │            │          │          │
 ├──┼───┼──────┼─────┼───────┼───┼──────┼─────┼─────┤
 │ 七 │己○○│ 95年9月6日 │苗栗縣頭份│由丙○○（廖秀│海洛因│1.被告與徐運│毒品危害防│販賣第一級│
 │    │丙○○│            │鎮東庄里21│珍之夫）以0928│、安非│　田、己○○│制條例第4 │毒品，累犯│
 │    │      │            │鄰上庄路67│911686號行動電│他命各│　之通訊監察│條第1 項、│，處有期徒│
 │    │      │            │巷口      │話，撥打丁○○│1 小包│　譯文（見96│第2項。   │刑拾伍年陸│
 │    │      │            │          │前開電話聯繫並│，各5 │  年度偵字第│          │月。因販賣│
 │    │      │            │          │於通話中向張亮│佰元。│　1616號卷第│          │第一級毒品│
 │    │      │            │          │程購買各500 元│販毒所│　31頁）。  │          │、第二級毒│
 │    │      │            │          │之海洛因及安非│得總計│2.證人丙○○│          │品所得共新│
 │    │      │            │          │他命，復於同日│1仟 元│　於本院審理│          │臺幣壹仟元│
 │    │      │            │          │晚上10時3分許 │。    │　中之證述（│          │沒收之，如│
 │    │      │            │          │，由己○○以同│      │　見本院卷第│          │全部或一部│
 │    │      │            │          │支0000000000號│      │　179 頁以下│          │不能沒收時│
 │    │      │            │          │行動電話，撥打│      │　）。      │          │，以其財產│
 │    │      │            │          │丁○○前揭電話│      │3.證人己○○│          │抵償之。  │
 │    │      │            │          │聯繫，於左列地│      │　於本院審理│          │          │
 │    │      │            │          │點由丁○○各以│      │　中之證述（│          │          │
 │    │      │            │          │500 元之代價販│      │　見本院卷第│          │          │
 │    │      │            │          │賣海洛因及安非│      │　186 頁）。│          │          │
 │    │      │            │          │他命各1 小包予│      │            │          │          │
 │    │      │            │          │丙○○及己○○│      │            │          │          │
 │    │      │            │          │。            │      │            │          │          │
 ├──┼───┼──────┼─────┼───────┼───┼──────┼─────┼─────┤
 │ 八 │丙○○│95年9月7日  │苗栗縣頭份│由丙○○以0375│海洛因│1.被告與徐運│毒品危害防│販賣第一級│
 │    │      │            │鎮東庄里21│97963號住家電 │、安非│　田之通訊監│制條例第4 │毒品，累犯│
 │    │      │            │鄰上庄路67│話，撥打丁○○│他命各│　察譯文（見│條第1 項、│，處有期徒│
 │    │      │            │巷口      │前開電話聯繫，│1 小包│  96年度偵字│第2項。   │刑拾伍年陸│
 │    │      │            │          │，於左列地點由│，各5 │　第1616號卷│          │月。因販賣│
 │    │      │            │          │丁○○各以500 │佰元。│　第32頁）。│          │第一級毒品│
 │    │      │            │          │元之代價販賣海│販毒所│2.證人丙○○│          │、第二級毒│
 │    │      │            │          │洛因及安非他命│得計1 │　於本院審理│          │品所得共新│
 │    │      │            │          │各1小包予徐運 │仟元。│　中之證述（│          │臺幣壹仟元│
 │    │      │            │          │田。          │      │　見本院卷第│          │沒收之，如│
 │    │      │            │          │              │      │　178 頁以下│          │全部或一部│
 │    │      │            │          │              │      │　）。      │          │不能沒收時│
 │    │      │            │          │              │      │            │          │，以其財產│
 │    │      │            │          │              │      │            │          │抵償之。  │
 ├──┴───┴──────┴─────┴───────┴───┴──────┴─────┴─────┤
 │ 合計販賣第一級毒品海洛因、第二級毒品安非他命所得共1萬元（本院採最有利於被告之認定即最低金額及次數）│
 └──────────────────────────────────────────────────┘
附錄本判決論罪科刑法條全文：
毒品危害防制條例第4條
製造、運輸、販賣第一級毒品者，處死刑或無期徒刑；處無期徒
刑者，得併科新臺幣1 千萬元以下罰金。
製造、運輸、販賣第二級毒品者，處無期徒刑或7 年以上有期徒
刑，得併科新臺幣7 百萬元以下罰金。
製造、運輸、販賣第三級毒品者，處 5 年以上有期徒刑，得併科
新臺幣 5 百萬元以下罰金。
製造、運輸、販賣第四級毒品者，處3 年以上10年以下有期徒刑
，得併科新臺幣3 百萬元以下罰金。
製造、運輸、販賣專供製造或施用毒品之器具者，處1 年以上7
年以下有期徒刑，得併科新臺幣1 百萬元以下罰金。
前五項之未遂犯罰之。
毒品危害防制條例第19條
犯第4 條至第9 條、第12條、第13條或第14條第1 項、第2 項之
罪者，其供犯罪所用或因犯罪所得之財物，均沒收之，如全部或
一部不能沒收時，追徵其價額或以其財產抵償之。
為保全前項價額之追徵或以財產抵償，得於必要範圍內扣押其財
產。
犯第 4 條之罪所使用之水、陸、空交通工具沒收之。
